臺灣桃園地方法院刑事判決　　　　　　　100年度訴字第388號
公　訴　人　臺灣桃園地方法院檢察署檢察官
被　　　告　徐成龍
　　　　　　陳兆豪
上列被告因妨害風化案件，經檢察官提起公訴（99年度偵字第28
849 號），本院判決如下︰
    主  文
徐成龍共同意圖使女子與他人為性交之行為，而媒介以營利，處
有期徒刑肆月，如易科罰金，以新臺幣壹仟元折算壹日。
陳兆豪共同意圖使女子與他人為性交之行為，而媒介以營利，處
有期徒刑月，如易科罰金，以新臺幣壹仟元折算壹日。
    事  實
一、徐成龍為址設桃園縣桃園市○○路353 號之「茉莉香咖啡茶
    藝坊」實際負責人，與陳兆豪為朋友關係。徐成龍雇用陳兆
    豪於徐成龍有事未能在店內時，前往「茉莉香咖啡茶藝坊」
    為徐成龍看店，並負責向男客介紹消費方式及帶領小姐上檯
    服務，而「茉莉香咖啡茶藝坊」之營業內容包括使小姐出場
    與男客從事性交易，其計價方式為男客欲帶同小姐出場者，
    除需支付店內消費節數之費用外，尚須加計出場費3 節，陳
    兆豪亦詳知此情。又「茉莉香咖啡茶藝坊」1 節以40分鐘計
    算，每節新臺幣（下同）1,500 元，其中由小姐實拿800 元
    ，徐成龍則於抽得700 元後，再以1 節100 元之金額支付與
    陳兆豪作為薪資。99年10月19日晚間9 時30分許，喬裝男客
    之員警周孟冬佯裝熟客前往上址消費，徐成龍、陳兆豪即共
    同基於意圖使女子與他人為性交之行為而媒介以營利之犯意
    聯絡，由當時隻身在店內之陳兆豪帶同店內服務小姐洪嘉聲
    前往2 樓包廂，而媒介願與男客出場從事性交易之洪嘉聲為
    周孟冬服務，期間洪嘉聲陪同周孟冬飲酒、聊天約2 節之時
    間後，周孟冬即以帶同洪嘉聲出場從事性交易之意，偕同洪
    嘉聲前往櫃臺結帳，斯時徐成龍已自外返回店內，並與陳兆
    豪一同在櫃臺處招呼來客，周孟冬遂向徐成龍詢問該日之消
    費總額，徐成龍即向周孟冬表示說明上開計價方式，並表明
    當日消費金額為7,500 元，嗣旋由陳兆豪收取周孟冬所交付
    之7,500 元現金後轉交與徐成龍收訖，徐成龍則自上開價款
    中共計抽取3,500 元，其中3,000 元歸徐成龍所有、500 元
    歸陳兆豪所有而以此牟利，餘款則歸洪嘉聲所有。嗣周孟冬
    與洪嘉聲前往址設桃園市○○街25號凱園賓館703 室，於洪
    嘉聲自行脫衣進入浴室沐浴以便從事性交易之際，由周孟冬
    聯繫支援員警到場，而當場查獲。
二、案經桃園縣政府警察局桃園分局報告臺灣桃園地方法院檢察
    署檢察官偵查起訴。
    理  由
甲、證據能力部分
一、按刑事審判上之共同被告，係為訴訟經濟等原因，由檢察官
    或自訴人合併或追加起訴，或由法院合併審判所形成，其間
    各別被告及犯罪事實仍獨立存在。故共同被告對於其他共同
    被告之案件而言，為被告以外之第三人，本質上屬於證人，
    為確保被告對證人之詰問權，證人於審判中，應依法定程序
    ，到場具結陳述，並接受被告之詰問，其陳述始得作為認定
    被告犯罪事實之判斷依據（最高法院93年臺上字第5726號判
    決意旨參照）。按被告以外之人於審判外之言詞或書面陳述
    ，除法律有規定者外，不得作為證據；被告以外之人於偵查
    中向檢察官所為之陳述，除顯有不可信之情況者外，得為證
    據；被告以外之人於檢察事務官、司法警察官或司法警察調
    查中所為之陳述，與審判中不符時，其先前之陳述具有較可
    信之特別情況，且為證明犯罪事實存否所必要者，得為證據
    ；再被告以外之人於審判外之陳述，雖不符刑事訴訟法第15
    9 條之1 至第159 條之4 之規定，而經當事人於審判程序同
    意作為證據，法院審酌該言詞陳述或書面陳述作成時之情況
    ，認為適當者，亦得為證據。當事人、代理人或辯護人於法
    院調查證據時，知有第159 條第1 項不得為證據之情形，而
    未於言詞辯論終結前聲明異議者，視為有前項之同意，刑事
    訴訟法第159 條第1 項、第159 條之1 第2 項、第159 條之
    2 、第159 條之5 分別定有明文。又刑事訴訟法第159 條之
    2 所謂「具有較可信之特別情況」，應依陳述人於陳述時之
    「外部情況」是否具有可信性決定之，所謂「外部情況」係
    指就詢問有無出於不正方法、陳述是否出於非任意性、有無
    違反法定障礙事由期間不得詢問及禁止夜間詢問之規定、詢
    問時是否踐行應先告知義務、警詢筆錄所載與錄音或錄影內
    容是否相符等情，且必須依據陳述人之觀察、記憶、表達是
    否正確、陳述人有無虛偽陳述之動機，及對照同一待證事項
    之其他經過詰問證人之證述是否相同，有無矛盾之處而加以
    綜合決定（最高法院94年度臺上字第1653號判決意旨參照）
    。故徐成龍、陳兆豪雖同為本案被告，然公訴人援引各該被
    告於警詢及檢察官偵查中所為之陳述為其餘被告犯行之證據
    ，則就各該被告而言，其餘被告之陳述無異屬「被告以外之
    人」之陳述，而為證人地位之證言，是徐成龍、陳兆豪此等
    於警詢及偵查中向檢察官所為之陳述，原則上屬審判外之陳
    述，故亦須檢視上開證述內容是否有前開得為證據之情形，
    合先敘明。經查：
（一）本件證人即共同被告徐成龍、陳兆豪分別於檢察官訊問時
      經具結後所為之證述，對本身以外之被告而言；證人即「
      茉莉香咖啡茶藝坊」小姐洪嘉聲、證人即本案查獲員警周
      孟冬分別於檢察官訊問時經具結後所為之證述，對本案2
      位被告而言，其性質雖均屬傳聞證據，惟本院審酌證人即
      共同被告徐成龍自稱係「茉莉香咖啡茶藝坊」之負責人，
      其友人即被告陳兆豪係應其要求至上開店內幫忙，證人洪
      嘉聲則為其親自雇用之女陪侍，本案查獲當日其確曾向喬
      裝員警周孟冬收取該日消費金額共7,500 元；證人即共同
      被告陳兆豪自稱係徐成龍之友人，案發當日係由其帶同證
      人洪嘉聲上檯服務喬裝員警周孟冬，且於周孟冬欲帶同洪
      嘉聲出場結帳時，復係由其收取周孟冬該日消費總額共7,
      500 元後轉交與徐成龍；證人洪嘉聲自稱係「茉莉香咖啡
      茶藝坊」服務小姐，案發當日係由其在店內陪同喬裝員警
      周孟冬聊天、飲酒，並與周孟冬出場至賓館欲從事性交易
      ，惟未及發生性行為即為警查獲；證人周孟冬為本案查獲
      員警，其自稱案發當日前往「茉莉香咖啡茶藝坊」消費，
      並以共計7,500 元之代價帶同證人洪嘉聲出場至賓館欲從
      事性交易，在洪嘉聲脫衣洗澡之際，即聯絡支援員警到場
      查獲。依渠等之陳述乃分別親身參與、見聞、經歷本件犯
      行之全部或一部，渠等證詞對認定犯罪事實之存否有其必
      要性，且上開證人於檢察官偵查中，分別經檢察官諭知證
      人有具結之義務及偽證之處罰並命朗讀結文具結擔保其證
      言之真實性後，以證人身分，於檢察官面前完整、連續陳
      述其親身經歷，且查無違法取證之瑕疵存在，應無顯不可
      信之情形，依刑事訴訟法第159 條之1 第2 項之規定，自
      均得為證據。
（二）證人即共同被告徐成龍、陳兆豪分別於警詢中所為證述，
      對本身以外之被告而言，雖亦屬傳聞證據，惟查，證人徐
      成龍、陳兆豪之警詢過程查無違法取證之瑕疵存在，檢察
      官及各該被告於本院準備程序中，就上開證人證述之證據
      能力亦均表示無意見，且均未於本院言詞辯論終結前表示
      異議，本院審酌證人徐成龍、陳兆豪之證詞對認定犯罪事
      實之存否均有其必要性，業如上述，依前開證述作成時之
      情況，認以其為證據，核屬適當，是依刑事訴訟法第159
      條之5 之規定，認有證據能力。
（三）本件證人洪嘉聲於警詢中所為證述，對被告徐成龍、陳兆
      豪而言，雖亦屬傳聞證據，惟本院審理中業已傳喚洪嘉聲
      到庭以證人身分作證，並准許被告2 人對該證人當庭及先
      前陳述進行詰問，此有本院審判筆錄在卷可考。即已賦予
      被告徐成龍、陳兆豪對於證人洪嘉聲對質詰問機會，因之
      ，參諸刑事訴訟法159 條規定之立法意旨原即在保障被告
      之對質詰問權以觀，證人洪嘉聲於審判外之警詢中所為之
      證述既已經被告2 人於本院審理中經交互詰問予以核實，
      則洪嘉聲於審判外陳述與審判中之證述意旨相符之部分，
      其屬傳聞證據之瑕疵，應已治癒，業可認非仍屬傳聞，而
      已無依該條規定排除之必要。至證人洪嘉聲於審判外之警
      詢中所為陳述與審判中之證述意旨不符部分，基於後述之
      理由，認具有較可信之特別情況，且為證明犯罪事實存否
      所必要，因認得為證據。
二、另本件認定事實所引用之桃園縣政府警察局桃園分局第一組
    專案臨檢現場紀錄表暨案件移辦單、「茉莉香咖啡茶藝坊」
    店門及查獲現場之照片，檢察官及被告徐成龍、陳兆豪均未
    主張排除其證據能力，且迄於本院言詞辯論終結前均未表示
    異議，本院審酌前上揭物品並無證據證明係公務員違背法定
    程序所取得，且與本件犯行具關連性，是本件認定事實所引
    用之上開證據，均認為有證據能力。
乙、認定犯罪事實之依據及理由
一、訊據被告徐成龍、陳兆豪固坦承於99年10月19日晚間9 時30
    分許，在徐成龍擔任負責人之「茉莉香咖啡茶藝坊」，確有
    喬裝為男客之員警周孟冬前往消費，該日服務小姐為徐成龍
    所親自應徵錄用之洪嘉聲。「茉莉香咖啡茶藝坊」之收費方
    式為1 節1,500 元，若帶店內小姐出場則需另外支付3 節之
    費用。當日周孟冬於店內消費2 節後，欲帶同洪嘉聲出場，
    結帳時即支付共計7,500 元之金額與陳兆豪，並旋由陳兆豪
    轉交與徐成龍之事實，惟均否認有何意圖使女子與他人為性
    交之行為，而媒介以營利之犯行，被告徐成龍辯稱：我是「
    茉莉香咖啡茶藝坊」的負責人，店內有雇用女陪侍陪客人喝
    茶、喝酒、聊天，也可以帶小姐出場，但「茉莉香咖啡茶藝
    坊」沒有從事性交易，我也有告訴小姐不能從事性交易，只
    是小姐的個性我們不瞭解，也很難預防小姐會不會從事性交
    易云云；被告陳兆豪辯稱：我是徐成龍的朋友，不是「茉莉
    香咖啡茶藝坊」的員工，只是偶而到店裡幫忙，客人上門時
    我有帶小姐上檯，但我不知道男客可不可以帶小姐出場，「
    茉莉香咖啡茶藝坊」也沒有從事性交易云云。惟查：
（一）上揭犯罪事實，業據證人即本案查獲員警周孟冬於本院審
      理中證稱：「『茉莉香咖啡茶藝坊』常有民眾檢舉紀錄，
      我在本案查獲前3 、4 日就曾去查訪過1 次，該次我進去
      時碰到綽號『阿豪』的在庭被告陳兆豪，陳兆豪帶我到樓
      上包廂，當時我進去時，現場只有陳兆豪和另1 個女孩子
      ，也就是在場證人洪嘉聲。陳兆豪帶我去包廂坐好後，告
      訴我『大哥，不好意思，我們裡面的小姐剩1 位而已，這
      位小姐月事來，可能不太方便。』我就跟他說『這樣子我
      就沒有什麼搞頭了。』當天我就離開了，離開時我有留手
      機號碼給陳兆豪，他說他會再跟我聯絡。本案查獲當天的
      晚上，陳兆豪打電話給我，向我介紹店裡有1 位小姐，很
      年輕、身材很好、皮膚很好，問我有沒有興趣，叫我過去
      。陳兆豪電話給我時，我有向組裡報告，報告之後，我就
      先過去查訪，進去之後也是由陳兆豪帶我到樓上包廂，他
      叫我稍待一下，他就到樓下請洪嘉聲上來，當時進去的時
      候，我就和洪嘉聲在裡面聊天喝酒，大概過1 個小時左右
      ，我就表示我要離開了，我到樓下要結帳離開時，當時有
      2 個人在櫃臺，陳兆豪是在櫃臺外、徐成龍是在櫃臺內，
      我在櫃臺結帳時，陳兆豪就在我旁邊而已，不到1 公尺，
      那時候我問櫃臺裡面那個人說我要離開，費用要怎麼算，
      實際消費計算方式如同案發當天我口述給我同事記載的桃
      園縣政府警察局桃園分局第一組專案臨檢現場紀錄表暨案
      件移辦單（以下簡稱案件移辦單）『現場臨檢情形』所載
      ，在裡面坐了2 節、帶小姐出場要算3 節，總共5 節的費
      用共7,500 元，我就直接從皮包裡拿出7,500 元，交給現
      場的徐成龍、陳兆豪其中1 人收受。當天我與洪嘉聲在包
      廂裡大概喝了約6 瓶的罐裝啤酒，洪嘉聲跟我離開『茉莉
      香咖啡茶藝坊』時，意識很清醒，我們離開該店後，我問
      洪嘉聲要去哪裡，要去Ｈ開頭的還是Ｍ開頭的，Ｈ開頭的
      就是ＨＯＴＥＬ，Ｍ開頭的就是ＭＯＴＥＬ，洪嘉聲說她
      還要繼續喝酒，之後我到7-11買了3 、4 罐啤酒，然後就
      直接到賓館裡面。進去賓館後，剛開始也是坐下來聊天喝
      酒，但1 瓶酒沒喝幾口，我就告訴洪嘉聲說不要再喝酒，
      看誰先去洗澡，我衣服脫一脫就直接走進去洗澡，然後洪
      嘉聲告訴我她要進來，洪嘉聲進來的時候衣服也脫完了，
      我有跟洪嘉聲講說『妳這樣方便嗎？』她說沒關係，我說
      『不然妳先進去洗好了，我到外面等。』我就離開浴室，
      讓洪嘉聲自己進浴室洗澡，我就直接打電話給在外面的同
      事，請他們進來。我同事進來的時候，洪嘉聲還不知道，
      我同事直接敲門跟洪嘉聲說臨檢，之後她才出來。洪嘉聲
      洗澡的時候，衣服都是他自己脫掉的。」等語在卷。經查
      ，證人周孟冬為本案查獲員警，其於執行查緝本案之公務
      時，本身即受有行政懲處責任之監督，且其到庭具結作證
      ，更係以刑事責任擔保其證言之真實性，本件證人周孟冬
      既已到庭證述如上，且與被告徐成龍、陳兆豪不相識，彼
      此間亦無任何嫌隙，當無甘冒涉犯偽證罪之風險，杜撰前
      開查獲經過，以蓄意構陷被告徐成龍、陳兆豪之理。況且
      ，證人周孟冬所證其於案發當日前往「茉莉香咖啡茶藝坊
      」花費共計7,500 元，消費內容包括小姐出場與之從事性
      交易，其與洪嘉聲2 人前往賓館後，在洪嘉聲欲與之從事
      性交易前，即由其通知支援員警查獲一節，核與證人即「
      茉莉香咖啡茶藝坊」服務小姐洪嘉聲於警詢中證稱：「我
      於99年9 月中旬，向『茉莉香咖啡茶藝坊』的徐成龍應徵
      ，1 節40分鐘1,500 元，我得800 元、店家得700 元。案
      發當天是由陳兆豪帶我去服務喬裝員警，我在包廂內和員
      警聊天、喝酒，之後我與員警出場，出場時員警支付7,50
      0 元給櫃臺，我們便到賓館，到了之後一樣喝酒、聊天，
      喝完酒後我脫去全身衣物進去洗澡完後欲從事全套性交易
      ，喬裝員警當場表明身分查獲。我沒有與喬裝員警從事性
      交易行為，當時我正在洗澡還沒有進行。店家知道我從事
      半套或全套性交易行為，服務不特定男客之全套性交易行
      為費用由櫃臺收取。」等語，互核一致，此外復有「茉莉
      香咖啡茶藝坊」店門及查獲現場之照片等件在卷可稽，準
      此，足認證人周孟冬前開所證案發當日係由被告陳兆豪帶
      同證人洪嘉聲前往包廂服務，其嗣並依被告徐成龍所述價
      格，支付「茉莉香咖啡茶藝坊」包含小姐出場從事性交易
      在內之消費總金額共7,500 元，以帶同證人洪嘉聲前往賓
      館從事性交易一節，顯非子虛。另查：
   1、至證人即本案查獲員警周孟冬就查獲當日帶同證人即「茉
      莉香咖啡茶藝坊」小姐洪嘉聲出場時，結帳費用共7,500
      元之計算方式，於檢察官訊問時固證稱係小姐出場費用每
      小時2,000 元，外加出場費1,500 元云云；於本院審理中
      則證稱1 節費用1,500 元，帶同小姐出場則需購買2 節，
      出場費用另計，當天櫃臺內之人徐成龍即逕予開價7,500
      元云云。惟查，依卷附桃園縣政府警察局桃園分局第一組
      專案臨檢現場紀錄表暨案件移辦單（以下簡稱案件移辦單
      ）之「現場臨檢情形」所載，查獲當日「喬裝員警約坐2
      節時間後，欲與小姐洪嘉聲出場從事全套性交易服務，另
      加3 節4,500 元。」此有前開案件移辦單1 份在卷可稽，
      又證人周孟冬於本院審理中，就前開紀錄內容係其於本案
      查獲當日口述供其他值勤員警紀錄而得，且該內容即為其
      在查獲當場親身經歷之情況一節證述明確。再者，證人徐
      成龍於警詢及本院審理中、證人陳兆豪於檢察官訊問時及
      證人洪嘉聲於警詢中，均分別陳稱「茉莉香咖啡茶藝坊」
      之消費方式為1 節40分鐘、每節1,500 元，店家抽取800
      元、小姐實得700 元；帶小姐出場則需加計3 節共4,500
      元，店家抽取2,100 元，小姐實得2,400 元等語明確，所
      述內容則與前開案件移辦單所載消費價目一致。綜上，堪
      認案發當日喬裝員警交付與「茉莉香咖啡茶藝坊」之7,50
      0 元，係包括店內消費2 節共3,000 元及加計之出場費用
      3 節共4,500 元，始與實情相符。是證人周孟冬於檢察官
      訊問時及本院審理中所為此部分證述內容，堪認顯係因時
      隔日久、記憶疏漏所致，尚非可採。
   2、再者，證人周孟冬於本院審理中，雖一度證稱其7,500 元
      之消費款項係直接交與被告徐成龍收受；被告陳兆豪於警
      詢中，亦供稱喬裝員警拿出7,500 元交與櫃臺即被告徐成
      龍云云。惟查，被告陳兆豪於本院準備程序時，供稱該筆
      7,500 元款項係由其所收取，於本院審理中復坦稱：「因
      為我人在櫃臺外面，我站在周孟冬旁邊，他就拿給我，我
      收了之後，我就交給徐成龍。」等語在卷；被告徐成龍於
      本院審理中復供稱：「那天錢其實是陳兆豪代收，收了之
      後再轉交給我。」等語甚明；證人洪嘉聲於本院審理中亦
      證稱：「（審判長問：當時坐在櫃臺內收錢的人是陳兆豪
      ？）是他代收的。」等語在卷，上開3 人所述復互核相符
      ，是堪認本案為警查獲當日，係被告陳兆豪自員警周孟冬
      處收取7,500 元之消費款項，嗣始轉交與被告徐成龍無訛
      。是以，證人周孟冬於本院審理中及被告陳兆豪於警詢中
      所為前揭陳述，顯難認與實情相符，尚無足採。
（二）至證人洪嘉聲於本院審理中證稱：「案發當天員警周孟冬
      說要帶我出去兜兜風，帶我去喝酒，他知道我心情不好，
      就帶我到旅館，因為我那時候喝醉了，我那時只是單純的
      想說他要帶我到賓館休息。周孟冬知道我現在需要籌父親
      的醫藥費，在旅館他說這樣賺錢比較快，可能是想說洗完
      澡做性交易，賺錢比較快。我酒量不是很好，本案為警查
      獲當天，我在『茉莉香咖啡茶藝坊』不知道喝了幾瓶酒，
      我已經醉了，是員警（指證人周孟冬）扶我去賓館，也是
      員警抱我進去幫我洗澡，浴巾浴帽也是員警幫我弄的，我
      當時已經喝醉了，根本醉到沒有辦法自己弄浴巾浴帽。我
      在警局做筆錄時也意識不清，我不記得我說什麼，警詢筆
      錄中記載我說與員警從事性交易的金額店家有抽、店家同
      意我從事半套及全套性交易這些話，是因為我在警詢時已
      經很醉了，不知道我自己在說什麼，是員警跟我說簽完名
      就可以走了。」云云。惟查：
   1、證人周孟冬於本院審理中證稱：「（檢察官問：你把小姐
      帶出場時，店家有沒有人跟你說我們的小姐是不做性交易
      的，是不可以做性交易的？）沒有。（檢察官問：以你一
      個男客人的立場，你付7,500 元把小姐帶出場的目的為何
      ？）當然是從事性交易。（檢察官問：你會為了只是跟她
      喝喝茶、聊聊天，就花7,500 元把她帶出場？）不可能，
      我跟她完全不認識，我怎麼可能花了7,500 元帶她出去泡
      泡茶、聊聊天，怎麼可能。」、「（審判長問：既然只講
      說要繼續喝酒，即便到Ｈ開頭的或是Ｍ開頭的，也是要繼
      續喝酒，跟性交易有何關係？）我不可能花了7,50 0就為
      了帶她出去喝酒，如果說今天我跟她是熟識或是很好的朋
      友，這種情況下或許會同情她買她出場，但是我花了7,50
      0 元帶她出去，當然就是為了進行性交易。」等語明確。
      經查，「茉莉香咖啡茶藝坊」計價方式為1 節40分鐘1,50
      0 元，價格非低，倘男客欲帶同小姐出場，更需另行加計
      3 節共4,500 元之費用，其價甚昂，是男客以前開金額非
      少之價格前往有女子陪侍之「茉莉香咖啡茶藝坊」消費，
      其意無非在享受女子之陪伴，況「茉莉香咖啡茶藝坊」本
      已提供小姐在店內陪伴男客飲酒、聊天之服務，此據被告
      徐成龍、陳兆豪及證人洪嘉聲分別陳明甚詳，是倘男客僅
      欲與小姐飲酒談心，殊無另行支付費用帶同小姐出場之必
      要。再者，如後所述，男客自有女陪侍之場所「帶小姐出
      場」，依一般社會通念即意在與小姐從事性交易，此為具
      通常智識程度及社會經驗之人所普遍知悉，是消費男客倘
      與店內小姐素昧平生，其縱願為排遣小姐苦悶之心情，而
      與小姐外出散心、談天、飲酒，則大可與小姐相約於小姐
      下班後之私人時間外出即可，而無竟額外支付高價之出場
      費用，僅為單純帶同心情欠佳之小姐外出散心之可能及必
      要。猶有甚者，本件員警周孟冬前往「茉莉香咖啡茶藝坊
      」之原因，係因該店經人檢舉而前往查緝，其目的係在查
      緝不法色情交易，是員警周孟冬更無主動向店內小姐提議
      出場之目的僅在兜風、飲酒之理。是以，證人周孟冬前開
      所證其帶同證人洪嘉聲出場之目的，即在與洪嘉聲從事性
      交易一節，實與常情相符，堪以採信。至證人洪嘉聲所稱
      員警周孟冬帶其出場之原因，純係為兜風、飲酒、休息云
      云，顯均悖於常理，堪認僅係匿飾之詞，尚無足採。
   2、再查，女子與男客從事性交易，其目的不外乎在獲取金錢
      代價，是倘非女子就該次性交易所可獲取之金錢數額為何
      已確認甚明，其殊無竟願甘冒男客所欲支付之性交易代價
      與其所求數額差距甚大，致其該次性交易未能取得理想報
      酬之風險，而不問代價即先行與男客發生性行為，於事成
      後再與男客議價之理。是以，倘證人周孟冬支付與「茉莉
      香咖啡茶藝坊」負責人徐成龍之消費總額中並未包括性交
      易費用，案發當日係因周孟冬知悉洪嘉聲需籌措其父之醫
      藥費，始於2 人前往賓館飲酒後，臨時向洪嘉聲提議「這
      樣賺錢比較快」而欲與之從事性交易，而洪嘉聲復因慮及
      確有賺錢支付醫藥費之必要而同意之，則證人洪嘉聲與周
      孟冬從事性交易之唯一目的，既在賺取其自前開周孟冬之
      消費金額中所得抽成部分以外之額外收入，而該次臨時起
      意之性交易行為尚無既定價碼，則證人洪嘉聲豈有可能於
      同意與周孟冬為性交易之前，竟未與員警周孟冬就其所願
      支付之性交易費用究係為何此一重要事項議妥，以評估該
      次性交易內容與所得報酬是否相當，即貿然脫衣洗澡並準
      備與周孟冬為性行為之可能。準此，益徵證人洪嘉聲所證
      ，案發當天其與證人周孟冬從事性交易，係因周孟冬臨時
      提議「這樣賺比較快」，而其欲籌措父親醫藥費始予同意
      云云，顯均係杜撰之詞，殊無足採。
   3、又查，證人周孟冬於本院審理中，就證人洪嘉聲於案發當
      日之精神狀態，證稱：「洪嘉聲離開『茉莉香咖啡茶藝坊
      』時意識清醒，在賓館裡是她自己脫衣服去洗澡，之後聽
      到我的同事說要臨檢，所以自己包著浴巾走出來。洪嘉聲
      從浴室走出來的時候，裝扮就如同卷附的現場照片。洪嘉
      聲到派出所做筆錄時，我在現場，她做筆錄時的精神狀態
      都很好，完全沒有爛醉如泥的情形。」等語明確。經查，
      依證人洪嘉聲前開所證，倘其於進入賓館之際，已酒醉達
      到需由員警扶持始能進入賓館，並且需由員警為其脫衣沐
      浴之程度，堪認其於賓館內時當已意識模糊、四肢癱軟，
      而無法控制其肢體動作，若無旁人把持攙扶，其當僅能癱
      臥於地而無法站立或穩坐。惟查，揆諸卷附證人洪嘉聲為
      警查獲時，經警於賓館房間內拍攝之照片所示，證人洪嘉
      聲係以浴巾包妥身軀、頭戴浴帽，其右手並夾掩身上浴巾
      以免滑落，而獨自一人端坐於賓館房內之床沿，核無因爛
      醉如泥而癱倒於床之情，是自難認證人洪嘉聲於為警查獲
      當時有何因酒醉而喪失意識、神智不清之情形。再查，證
      人洪嘉聲於警詢中證稱：「我去『茉莉香咖啡茶藝坊』是
      向店家老闆徐成龍應徵，該店拆帳方式是1 節1,500 元，
      我得800 元、店家抽700 元，我的工作內容是陪客人聊天
      、喝酒、泡茶。案發當天是由陳兆豪帶我去服務喬裝員警
      ，我在包廂內和員警聊天、喝酒，之後我與員警出場，出
      場時員警支付7,500 元給櫃臺，我們便到賓館。還沒與喬
      裝員警從事性交易就被當場查獲。」等語在卷，所述應徵
      過程、店內服務內容、消費方式及查獲經過等節，非僅分
      別與被告徐成龍、陳兆豪所供及證人周孟冬所證情節相符
      ，且與證人洪嘉聲本身於本院審理中所證情節一致，是堪
      認證人洪嘉聲於警詢中此部分所供，均與實情相符而堪信
      為真。是以，倘證人洪嘉聲於警詢中確已因酒醉而意識不
      清、胡言亂語，則豈有竟於該此警詢中，僅就案發當日周
      孟冬所支付之費用是否包含全套性交易之價格在內，及「
      茉莉香咖啡茶藝坊」店家是否同意其從事半套或全套性交
      易此一涉及被告徐成龍、陳兆豪刑責有無之部分，有因酒
      後胡言而口誤之情，而就前述其向「茉莉香咖啡茶藝坊」
      應徵之過程、該店服務之內容、消費價格計算方式及查獲
      時機、經過等各節，竟可分別詳述而毫無錯誤之可能？另
      觀諸證人洪嘉聲於警詢筆錄中所為之簽名，其筆畫清晰、
      字體分明，已與一般酒醉之人難以書寫完整文字之情相違
      ，再者，以肉眼觀之，其該次簽名之筆順、字跡，核與其
      於案發後約3 個月，以清楚正常之意識於檢察官訊問時，
      於偵訊筆錄及證人結文上所為之簽名一致，是更難認證人
      洪嘉聲於警詢製作過程中，有何意識不清之情事。準此，
      足認證人周孟冬於本院審理中所證證人洪嘉聲於為警查獲
      當時及警詢中之精神狀態均屬良好一節，堪信為真。是以
      ，堪認證人洪嘉聲於本院審理中所為前開證述，顯均係迴
      護被告徐成龍、陳兆豪之詞，無足信為真實。
   4、綜上，證人洪嘉聲於本院審理中前開所證，顯係意在為被
      告徐成龍、陳兆豪脫免刑責，均無足採，益徵其於警詢中
      所證「茉莉香咖啡茶藝坊」店家知悉並同意其與男客出場
      從事性交易，且店家自男客消費款項中抽取每節700 元之
      金額，而其與男客出場從事全套性交易之費用復係由櫃臺
      先行收取等語，始堪認與事實相符。是以，被告徐成龍所
      辯「茉莉香咖啡茶藝坊」並未媒介店內小姐與男客從事性
      交易云云，顯係卸責之詞，洵無足採，而被告徐成龍既為
      「茉莉香咖啡茶藝坊」之負責人，且自喬裝員警周孟冬所
      支付之當日消費價款共計7,500 元中抽取3,500 元之金額
      （其中500 元歸被告陳兆豪所有，詳後述），自堪認被告
      徐成龍確係為營利之目的，而媒介洪嘉聲與周孟冬為性交
      行為無訛。
（三）至被告徐成龍固辯稱其曾向「茉莉香咖啡茶藝坊」店內小
      姐表示不可從事性交易，於本案發生當日，「茉莉香咖啡
      茶藝坊」店內亦無任何人向證人周孟冬說明當日消費金額
      包括性交易，徐成龍、陳兆豪、洪嘉聲亦均未向證人周孟
      冬表示可以從事性交易，故可認「茉莉香咖啡茶藝坊」確
      無媒介性交易之行為云云。惟查：證人周孟冬於檢察官訊
      問時證稱：「（檢察官問：你與洪嘉聲聊天過程中，是否
      有問她如何跟店加分帳？）我不會問她這個，因為店家對
      這種事很敏感，如果我直接問價錢的話很容易被識破，通
      常熟客是不會問價錢的。」、於本院審理中證稱：「（檢
      察官問：你過去承辦過多少類似的案件？）我幾乎都是長
      時間在支援我們分局的行政組，就是八大跟檢舉案，這類
      案件我查獲很多件。（檢察官問：就你查獲的經驗中，一
      般這樣小姐的費用，都是包含什麼項目？）基本上以這種
      咖啡情人座這種模式，大部分都是包含全套性交易。（檢
      察官問：就你過去查辦的經驗中，會有店家很明白的跟客
      人講說我們的節數怎麼算，多少錢就是做到什麼程度，會
      很明白講說就是做全套或半套性交易嗎？）不會。（檢察
      官問：所以這種事情通常都是在兩造有合意默許的意識下
      所進行的？）是。（檢察官問：會有人很明白用白紙黑字
      或是掛在店內牆上寫說我們的性交易價碼是多少錢嗎？）
      不會，不可能。」、「（審判長問：意思就是說這種店只
      要能帶出場就能做性交易？）對，沒有錯。」等語在卷。
      再者，營業內容包括媒介店內小姐與男客從事性交易之店
      家，因難以逐一詳查來客身分，為規避查緝，以免遭喬裝
      為男客之員警當場逮獲，本無明目張膽直接言明「本店小
      姐可與男客從事性交易」，甚或竟向男客說明、解釋「帶
      小姐出場就是可以從事性交易」、「出場金額裡已包括性
      交易價格」、「全套就是性器官插入接合之性交行為」、
      「半套就是小姐以手摩擦或以口含舐男客性器官至射精之
      猥褻行為」之可能，此非僅為非法媒介性交易之常態，更
      為具通常智識程度及一般社會經驗之人所普遍知悉，況且
      ，自酒店、咖啡座、茶藝店等有女陪侍之場所「帶小姐出
      場」，其意通常即在另覓他處與小姐從事性交易，此已屬
      一般社會大眾根深蒂固之認知，是男客付款與店家以帶同
      店內女陪侍出場之目的，實係昭然若揭、不言自明，是店
      家與男客於媒介性交易之過程中，殊無主動言明性交易方
      式之可能性或必要性。是證人周孟冬所述被告徐成龍、陳
      兆豪媒介證人洪嘉聲與之從事性交易之過程，實與常情相
      符。準此，殊無從僅以被告徐成龍、陳兆豪及證人洪嘉聲
      3 人均未言明可與洪嘉聲從事性交易，亦未說明當日消費
      金額包括性交易價金一節，即逕為被告徐成龍、陳兆豪有
      利之認定。
（四）再者，被告陳兆豪於警詢中供稱：「（警問：你是否為桃
      園市○○路353 號茉莉香咖啡茶藝坊的員工，職務為何？
      ）我不是茉莉香咖啡茶藝坊的員工，因為店家現場負責人
      徐成龍是我朋友，偶而會請我到店內幫忙，我的薪水計算
      方式為客人消費1 節我抽取100 元當作薪水。」、「（警
      問：既然你媒介店內小姐洪嘉聲給喬裝員警沒有收取費用
      ，事後喬裝員警付給店家7,500 元，你與店家如何拆帳？
      ）我下班後店家付給我500 元當作薪水。」等語；於檢察
      官訊問時供稱：「（檢察官問：本件被查獲時，你在茉莉
      香茶坊做多久？）我沒有在那裡上班，我只是過去幫忙，
      我當時沒有工作，如果徐成龍要出去忙的時候就會打電話
      叫我過去幫忙顧一下店，被查獲前約2 個星期前過去幫忙
      的，但我沒有每天去。（檢察官問：顧店的工作內容為何
      ？）客人接待而已。」、「（檢察官問：你去幫忙，徐成
      龍是否有給你報酬？）他跟我說1 檯抽100 元，就是客人
      花1,500 元，我就抽100 元，可是我都沒有拿到錢。」等
      語；於本院準備程序中供稱：「我大概3 、5 天來該店1
      次，是徐成龍有事我才來的，我做的事情都一樣，介紹消
      費方式、帶客人進場。」等語；於本院審理中供稱：「員
      警兩次到這家店，都是我帶小姐上樓，這算是帶檯。」等
      語在卷，所供其係以客人消費每節1,500 元即可抽取100
      元之代價受僱於被告徐成龍，而在徐成龍因故未能在「茉
      莉香咖啡茶藝坊」店內時，前往「茉莉香咖啡茶藝坊」為
      徐成龍顧店，並負責接待客人、介紹消費方式及帶領小姐
      至包廂上檯服務，又本件證人周孟冬與小姐洪嘉聲在店內
      消費及出場費用共計7,500 元，其可從中抽取500 元等節
      ，核與證人即共同被告徐成龍於警詢中證稱：「（警問：
      陳兆豪媒介店內小姐洪嘉聲給喬裝員警並收取7,500 元費
      用給你後，如何拆帳？與店家又如何拆帳？）小姐收4,00
      0 元、陳兆豪收500 元、店家收3,000 元。」、於檢察官
      訊問時證稱：「（檢察官問：本件警方查獲時，陳兆豪及
      洪嘉聲在你茉莉香店裡工作多久？）... 陳兆豪是我朋友
      。... 陳兆豪有時候會來店裡找我聊天泡茶，但他沒有幫
      忙做店裡的工作，只是我家裡有事的時候他會來店裡幫我
      看一下，幫忙的確切時間我也沒辦法去計算。萬一有客人
      來時，我請他將客人帶到包廂。」、「（檢察官問：陳兆
      豪去你店裡幫忙，你是否有給他報酬？）我有跟他說1 檯
      40分鐘給他100 元」」等語；於本院準備程序中陳稱：「
      店裡消費方式是40分鐘1,500 元，如果客人不知道消費方
      式，陳兆豪會介紹消費方式而已。」等語，互核相符，而
      堪信為真。再者，證人周孟冬於本件查獲日前約3 、4 天
      ，業曾前往「茉莉香咖啡茶藝坊」光顧，該日被告徐成龍
      未在店內，而係由被告陳兆豪接待周孟冬，當日被告陳兆
      豪並向證人周孟冬表示「小姐（即洪嘉聲）月事來，不方
      便」一節，業據被告陳兆豪及證人周孟冬、洪嘉聲分別於
      檢察官訊問時及本院審理中陳明在卷，亦堪認定，準此，
      益徵被告陳兆豪確在受僱於被告徐成龍而至「茉莉香咖啡
      茶藝坊」內看顧店面之際，負責招呼、接待來店男客無訛
      。是查：
   1、被告陳兆豪既係負責在被告徐成龍因另有他事而未在「茉
      莉香咖啡茶藝坊」時獨自看顧店面，且其工作內容除接待
      來客外，更包括介紹該店之消費方式，則倘被告陳兆豪就
      該店之營業內容、消費模式、收費標準並無認識，則焉能
      於來店男客一旦詢問該店是否提供男客於店內與小姐從事
      性交易之服務、陪侍小姐能否帶同出場、出場費用是否已
      包含性交易價格在內等關於該店服務項目、消費方式之問
      題時，為其解說、釋疑，使男客得以判斷「茉莉香咖啡茶
      藝坊」是否可提供符合其需求之服務，以達成被告徐成龍
      雇用其在「茉莉香咖啡茶藝坊」店內接待男客並介紹消費
      方式之目的？綜上，被告徐成龍所經營之「茉莉香咖啡茶
      藝坊」，其營業內容既確包括媒介店內小姐出場與男客為
      性交易，則受僱於徐成龍並負責向男客解說該店消費方式
      之被告陳兆豪辯稱其不知悉店內小姐可否出場、亦不知悉
      「茉莉香咖啡茶藝坊」有否從事性交易云云，顯係卸責之
      詞，殊無足採。
   2、綜上，被告陳兆豪明知被告徐成龍所經營之「茉莉香咖啡
      茶藝坊」，其營業項目包括小姐出場與男客從事性交易，
      仍以男客消費1 節40分鐘1,500 元，其即可從中抽取100
      元之代價受僱於被告徐成龍，為其接待來店男客、介紹消
      費方式並帶領小姐上檯服務。且於本件案發當日，見喬裝
      為男客之員警周孟冬來店光顧，即帶同願與男客出場從事
      性交易之店內小姐洪嘉聲前往包廂，而媒介洪嘉聲為周孟
      冬服務，並於周孟冬欲帶洪嘉聲出場至店外另覓他處從事
      性交易時，依被告徐成龍所述之消費數額，向員警周孟冬
      收取包含性交易代價在內之消費金額共7,500 元，並旋即
      轉交與被告徐成龍收訖，而該筆7,500 元費用由洪嘉聲抽
      得4,000 元，另由被告徐成龍抽取3,500 元後，其中500
      元歸由被告陳兆豪抽得，以此方式媒介洪嘉聲與周孟冬為
      性交行為以牟利，堪以認定。是被告陳兆豪就事實欄一所
      示媒介「茉莉香咖啡茶藝坊」小姐洪嘉聲與喬裝男客之員
      警周孟冬為性交易之犯行，與被告徐成龍間顯有犯意犯意
      聯絡及行為分擔，至為明確。
（五）末查，刑法第231 條「意圖使男女與他人性交或猥褻之行
      為，而引誘、容留或媒介以營利者」，其處罰之對象為引
      誘、容留或媒介之人，犯罪構成要件乃以行為人主觀上有
      營利及使男女與他人為性交或猥褻行為之犯意，客觀上有
      引誘、容留或媒介之行為為已足，屬於形式犯。故行為人
      只要以營利為目的，有使男女與他人為性交或猥褻行為之
      意圖，而著手引誘、容留或媒介行為，即構成犯罪；至該
      男女與他人是否有為性交或猥褻之行為，則非所問，亦不
      以媒介行為人取得財物或利益，始足當之（最高法院98年
      度臺上字第862 號刑事判決意旨參照）。是本件被告徐成
      龍、陳兆豪2 人共同基於意圖使女子與男客從事性交易，
      而從中媒介以營利之犯意聯絡，於案發當日推由陳兆豪介
      紹願與男客出場從事性交易之小姐洪嘉聲為周孟冬服務，
      並於周孟冬有意帶同洪嘉聲出場從事性交易之際，由徐成
      龍告知周孟冬當日包含性交易代價在內之消費金額總數為
      7,500 元，再由被告陳兆豪收取周孟冬如數交付之款項並
      轉交與徐成龍收受後，旋即將洪嘉聲交由周孟冬帶離「茉
      莉香咖啡茶藝坊」至他處從事性交易，則被告徐成龍、陳
      兆豪顯已著手並完成媒介喬裝男客之警員周孟冬與服務小
      姐洪嘉聲為性交易之行為，縱警員係因應辦案之須，並無
      與服務小姐性交易之真意，亦無礙於被告徐成龍、陳兆豪
      已媒介性交易既遂之犯行。
二、綜上所述，本件事證明確，被告徐成龍、陳兆豪犯行洵堪認
    定，應予依法論罪科刑。
三、核被告徐成龍、陳兆豪所為，均係犯刑法第231 條第1 項前
    段（檢察官漏載前段）之意圖使女子與他人為性交之行為，
    而媒介以營利罪。被告徐成龍、陳兆豪2 人就前開犯行，有
    犯意聯絡及行為分擔，為共同正犯。爰審酌被告徐成龍、陳
    兆豪為圖營利而媒介女子與他人為性交行為，所為助長淫風
    、敗壞社會風氣，且犯後猶飾詞狡卸、毫無悔意，兼衡其犯
    罪動機、手段、所得利益及所生危害等一切情狀，分別量處
    如主文所示之刑，並均諭知易科罰金折算之標準。
丙、不另為無罪諭知部分
一、公訴意旨另略以：徐成龍、陳兆豪除前揭經本院論罪科刑之
    犯行外，另共同基於意圖使洪嘉聲與男子為性交或猥褻行為
    ，而媒介以營利之犯意聯絡，於99年10月初某日起至99年10
    月19日晚間9 時30分（即徐成龍、陳兆豪媒介事實欄一所示
    性交行為之時間點）之前某時，共同在上址「茉莉香咖啡茶
    藝坊」，以男客帶同店內小姐洪嘉聲出場至店外從事性交易
    者，需支付出場費1,500 元及3 小時性交易費用6,000 元，
    共計7,500 元之價格，媒介洪嘉聲與來店之男客出場至店外
    從事性交易。上開性交易報酬則由徐成龍分得3,000 元、陳
    兆豪分得500 元、洪嘉聲分得4,000 元。因認被告徐成龍、
    陳兆豪此部分所為，亦均係犯刑法第231 條第1 項意圖使女
    子與他人為性交之行為，而媒介以營利罪。
二、按犯罪事實應依證據認定之，無證據不得認定犯罪事實。又
    不能證明被告犯罪者，應諭知無罪之判決，刑事訴訟法第15
    4 條第2 項、第301 條第1 項分別定有明文。又事實之認定
    ，應憑證據，如未能發現相當證據，或證據不足以證明，自
    不能以推測或擬制之方法，為裁判基礎（最高法院40年臺上
    字第86號判例意旨參照）；再認定不利於被告之事實，須依
    積極證據，苟積極證據不足為不利於被告事實之認定時，即
    應為有利於被告之認定，更不必有何有利之證據（最高法院
    30年上字第816 號判例）。經核公訴意旨認被告徐成龍、陳
    兆豪涉犯前揭罪嫌，無非係以證人周孟冬於檢察官訊問時所
    為之證述、證人洪嘉聲於警詢中所為之證述及查獲現場照片
    等件，為其主要論據。
三、經查，證人洪嘉聲於警詢中證稱：「（警問：妳與不特定男
    客服務全套性交易行為，最近1 次為何時、何地？）沒有，
    其他我都只是跟客人聊天跟喝酒，這是第1 次。」等語，而
    就事實欄一所示時、地，係其在「茉莉香咖啡茶藝坊」第1
    次從事性交易一節證述在卷，而本件復查無其他任何積極事
    證足認被告徐成龍、陳兆豪除事實欄一所示該次媒介性交易
    犯行外，尚有何其他媒介證人洪嘉聲與不特定男客從事性交
    易之行為，是公訴人此部分所認，尚屬無據。
四、綜上所述，公訴人所提出之證據尚無足證明被告徐成龍、陳
    兆豪有何此部分意圖使女子與他人為性交之行為，而媒介以
    營利犯行。此外，本院復查無其他積極證據足資證明被告徐
    成龍、陳兆豪確有公訴人所指上開犯行，此部分核屬不能證
    明被告犯罪。惟公訴人認此部分若成立犯罪，與前開經本院
    論罪科刑之媒介性交易犯行具集合犯之實質上一罪關係，爰
    不另為無罪之諭知。
據上論斷，應依刑事訴訟法第299 條第1 項前段，刑法第28條、
第231 條第1 項前段、第41條第1 項前段，刑法施行法第1 條之
1 第1 項、第2 項但書，判決如主文。
本案經檢察官王齡梓到庭執行職務。
中    華    民    國   100    年    7     月    7     日
                  刑事第十一庭審判長法  官  蔡榮澤
                                    法  官  汪曉君
                                    法  官  林蕙芳
以上正本證明與原本無異。
如不服本判決應於收受判決後10日內向本院提出上訴書狀，並應
敘述具體理由。其未敘述上訴理由者，應於上訴期間屆滿後20日
內向本院補提理由書( 均須按他造當事人之人數附繕本) 「切勿
逕送上級法院」。 
                                    書記官  莊凱男
中    華    民    國   100    年    7     月    18    日
附錄法條：
中華民國刑法第231條
（圖利使人為性交或猥褻罪）
意圖使男女與他人為性交或猥褻之行為，而引誘、容留或媒介以
營利者，處 5 年以下有期徒刑，得併科 10 萬元以下罰金。以
詐術犯之者，亦同。
公務員包庇他人犯前項之罪者，依前項之規定加重其刑至二分之
一。